臺灣臺北地方法院刑事裁定
111年度聲字第461號
聲  請  人  臺灣臺北地方檢察署檢察官
受  刑  人  廖威翔



上列聲請人因受刑人數罪併罰有二裁判以上，聲請定其應執行刑
（111年度執聲字第438號），本院裁定如下：
    主  文
廖威翔所犯如附表所示之罪，所處如附表所示之刑，應執行有期
徒刑貳年。
    理  由
一、聲請意旨略以：受刑人廖威翔因竊盜等案件，先後經判決確
    定如附表所示，應依刑法第53條及第51條第5款規定，定其
    應執行之刑，爰依刑事訴訟法第477條第1項規定聲請裁定等
    語。
二、裁判確定前犯數罪者，併合處罰之，但有得易科罰金之罪與
    不得易科罰金之罪者，不在此限；前項但書情形，受刑人請
    求檢察官聲請定應執行刑者，依第51條規定定之。數罪併罰
    ，有二裁判以上者，依刑法第51條之規定，定其應執行之刑
    ，為刑法第50條第1項第1款、第2項、第53條所明定。而刑
    法第50條關於裁判確定前犯數罪者應併合處罰之規定，於其
    第1項但書及第2項，明示受刑人所犯數罪同時有得為易刑處
    分與不得為易刑處分之情形者，須經受刑人請求，由檢察官
    提出聲請，得為易刑處分之罪與不得為易刑處分之罪始可併
    合處罰定其應執行刑。經法院裁定併合處罰後，各罪之宣告
    刑已合併為單一不得易刑處分之執行刑，倘受刑人嗣因增加
    經另案判決確定合於數罪併罰之其他不得易刑處分之犯罪，
    而有再次合併定其應執行刑之必要者，檢察官應逕依職權向
    法院為聲請（最高法院108年度台抗字第514號裁定意旨參照
    ）。又定應執行之刑，應由犯罪事實最後判決之法院檢察官
    聲請該法院依上開規定裁定之，不能因犯罪之一部分所科之
    刑業經執行完畢，而認檢察官之聲請為不合法。至已執行部
    分，自不能重複執行，應由檢察官於指揮執行時扣除之，此
    與定應執行刑之裁定無涉（最高法院108年度台抗字第1505
    號裁定意旨參照）。
三、刑法就受刑人所犯實質競合之數罪，之所以併罰酌定其單一
    應執行刑，不採累罰執行其加總刑期之例，從刑罰之特別預
    防作用以觀，除考量受刑人之犯罪均出於其同一人格，而宜
    就其人格特性及所犯各罪整體關係綜合評價，俾為刑罰執行
    之便利外，復兼為使受刑人享有刑罰折扣或恤刑優惠之目的
    。定應執行刑，乃別於刑法第57條針對個別犯罪之特別量刑
    程序，係對犯罪行為人及其所犯各罪之總檢視，其裁量權之
    行使，應兼衡罪責相當及特別預防之刑罰目的，具體審酌行
    為人所犯各罪反應出之人格、犯罪傾向，並審酌整體犯罪過
    程之各罪關係（例如各行為彼此間之關聯性《數罪間時間、
    空間、法益之異同性》、所侵害法益之專屬性或同一性、數
    罪對法益侵害之加重效應）及情狀等綜合判斷（最高法院11
    0年度台抗字第326號、第391號裁定意旨參照）。
四、法律上屬於自由裁量之事項，有其外部性界限及內部性界限
    ，並非概無拘束；依據法律之具體規定，法院應在其範圍選
    擇為適當之裁判者，為外部性界限；而法院為裁判時，應考
    量法律之目的，及法律秩序之理念所在者，為內部性界限。
    法院為裁判時，二者均不得有所踰越。在數罪併罰，有二裁
    判以上，定其應執行之刑時，固屬於法院自由裁量之事項，
    然仍應受前揭外部性界限及內部性界限之拘束（最高法院94
    年度台非字第233號判決、108年度台抗字第1128號裁定意旨
    參照）。準此，更定之應執行刑，不應比前定之應執行刑加
    計其他裁判所處刑期或所定應執行刑後為重，否則即與法律
    秩序理念及法律目的之內部界限有違（最高法院103年度第1
    4次刑事庭會議決議、104年度台抗字第586號裁定意旨參照
    ）。
五、經查，受刑人因犯如附表所示之罪，經臺灣高等法院、本院
    先後判處如附表所示之刑確定；而附表編號１所示得易科罰
    金之罪與附表編號２所示不得易科罰金之罪，另經法院裁定
    併合處罰確定，各罪之宣告刑已合併為單一不得易刑處分之
    執行刑等情，有臺灣高等法院107年度上易字第820號、108
    年度上易字第450號判決、108年度聲字第3805號裁定、本院
    108年度易字第1077號等判決、臺灣高等法院被告前案紀錄
    表可憑，本院為犯罪事實最後判決之法院。又受刑人所犯如
    附表所示各罪，均係於附表編號１所示判決確定日前為之，
    是聲請人聲請定其應執行之刑，於法並無不合，應予准許。
六、爰綜合斟酌受刑人犯罪行為之不法與罪責程度（參附表編號
    １至４所示各確定判決所載）、所犯附表所示各罪彼此之關聯
    性、數罪對法益侵害之加重效應（受刑人附表編號１至４所示
    犯罪行為均係竊盜犯罪，犯罪時間、地點有別，然犯罪之手
    段、目的相類）；罪數所反映之受刑人人格特性與犯罪傾向
    、對其施以矯正之必要性（參卷附臺灣高等法院前案紀錄表
    ）、未來復歸社會之可能性等情，並衡以各罪之原定刑期、
    定應執行刑之外部性界限及內部性界限、刑罰公平性之實現
    各節，進而為整體非難之評價，爰定其應執行刑如主文所示
    。又附表編號１、２所示罪刑雖業執行完畢，本院仍應依法就
    受刑人判決確定前所犯之數罪定其應執行刑，僅於檢察官指
    揮執行時，再就已執行部分予以折抵，併此敘明。
七、依刑事訴訟法第477條第1項，刑法第53條、第51條第5款，
    裁定如主文。
中    華    民    國   111    年     3    月    29    日
                  刑事第十三庭  法  官  劉庭維
以上正本證明與原本無異。
如不服本裁定，應於裁定送達後5日內向本院提出抗告狀。因疫
情而遲誤不變期間，得向法院聲請回復原狀。
              　　　　　　　　　書記官  陳福華
中　　華　　民　　國　　111 　年　　3 　　月　　29　　日
附表：
編號  １ ２ ３ 罪名  竊盜 竊盜 竊盜 宣告刑  有期徒刑5月 有期徒刑10月 有期徒刑10月 犯罪日期  106年9月30日 106年6月9日至同年月13日 107年1月底至同年2月初之某日 偵查機關／年度案號  臺灣臺北地方檢察署106年度偵字第27206號 臺灣士林地方檢察署106年度偵字第9424號等 臺灣臺北地方檢察署107年度偵字第17000號等 最後事實審 法院 臺灣高等法院 臺灣高等法院 臺灣臺北地方法院  案號 107年度上易字第820號 108年度上易字第450號 108年度易字第1077號等  判決日期 107年7月18日 108年6月25日 109年11月19日 確定判決 法院 臺灣高等法院 臺灣高等法院 臺灣臺北地方法院  案號 107年度上易字第820號 108年度上易字第450號 108年度易字第1077號等  判決確定日期 107年7月18日 108年6月25日 109年12月29日 是否為得易科罰金之案件  是 否 否 備註  ⑴臺灣臺北地方檢察署107年度執字第5738號 ⑵編號１至２經定應執行有期徒刑1月1月確定（臺灣高等法院108年度聲字第3805號裁定） ⑶已執行完畢 ⑴臺灣士林地方檢察署108年度執字第3959號 ⑵編號１至２經定應執行有期徒刑1月1月確定（臺灣高等法院108年度聲字第3805號裁定） ⑶已執行完畢 ⑴臺灣臺北地方檢察署110年度執字第5010號 ⑵編號３至４經定應執行有期徒刑1月3月確定（臺灣臺北地方法院108年度易字第1077號等判決）      

編號  ４ （以下空白） 罪名  竊盜  宣告刑  有期徒刑8月  犯罪日期  107年2月9日  偵查機關／年度案號  臺灣臺北地方檢察署107年度偵字第17000號等  最後事實審 法院 臺灣臺北地方法院   案號 108年度易字第1077號等   判決日期 109年11月19日  確定判決 法院 臺灣臺北地方法院   案號 108年度易字第1077號等   判決確定日期 109年12月29日  是否為得易科罰金之案件  否  備註  ⑴臺灣臺北地方檢察署110年度執字第5010號 ⑵編號３至４經定應執行有期徒刑1月3月確定（臺灣臺北地方法院108年度易字第1077號等判決）